【裁判字號】    97,交聲,178
【裁判日期】    970922
【裁判案由】    違反道路交通管理處罰條例
【裁判全文】
臺灣宜蘭地方法院交通事件裁定         97年度交聲字第178號
移送機關    交通部公路總局臺北區監理所宜蘭監理站
異  議  人  甲○○
上列異議人因違反道路交通管理處罰條例案件，對於原處分機關
即交通部公路總局臺北區監理所宜蘭監理站中華民國97年6月17
日所為之處分（原處分案號：宜監字第裁43-P00000000號）聲明
異議，本院裁定如下：
    主  文
異議駁回。
    理  由
一、異議人即受處分人甲○○於民國97年4月26日8時50分許，駕
    駛車號459-HK號營業貨運曳引車，在台九線312公里有燈光
    號誌管制之交岔路口，為警舉發「闖紅燈（北向南）」違規
    。原處分機關調查後，認異議人上開違規情節屬實，依道路
    交通管理處罰條例第53條第1項規定，裁處異議人罰鍰新臺
    幣3,6 00元，並依同條例第63條規定記違規點數3點。
二、異議意旨以：前開交岔路口係下坡路段，異議人並未超速行
    駛，惟路口號誌變換太快，且因車上載有重貨，為免發生追
    撞意外，才闖紅燈。為此爰於法定期間內聲明異議，請求撤
    銷原處分等語。
三、按汽車駕駛人，行經有燈光號誌管制之交岔路口闖紅燈者，
    處新臺幣1,800元以上5,400元以下罰鍰；汽車駕駛人有第53
    條情形者，除依原條款處罰鍰外，並予記違規點數3點，道
    路交通管理處罰條例第53條第1項、第63條第1項第3款分別
    定有明文。經查：(一)異議人於設有交通號誌之交岔路口闖紅
    燈之違規事實，業據證人即執行交通稽查勤務員警林孝建到
    庭結證在卷（見本院卷第19頁），並經本院當庭勘驗舉發單
    位所提出之採證光碟內容明確（見同上頁），且為異議人所
    不爭，可堪認定。(二)異議人雖執前詞置辯，惟系爭交岔路口
    之交通號誌由綠燈轉為黃燈，黃燈5秒後，才轉為紅燈，而
    異議人係於紅燈2秒時通過交岔路口等事實，業經本院當庭
    勘驗警方提出之採證光碟明確。異議人既自承於速限內行駛
    ，則其於交通號誌自綠燈轉為黃燈起，即得悉紅色燈號即將
    顯示，並無不及反應而不得不闖紅燈之客觀情事，異議人辯
    稱號誌轉換過快不及反應云云，顯無足信，其所辯並無理由
    。
四、綜上，異議人確有上開違規行為，原處分機關援引道路交通
    管理處罰條例第53條第1項規定，裁處異議人罰鍰新臺幣3,
    600元，並依同條例第63條第1項第3款規定併記違規點數3點
    ，於法並無不合，本件異議為無理由，應予駁回。
五、依道路交通案件處理辦法第19條，裁定如主文。
中    華    民    國    97    年    9     月    22    日
                  交通法庭法  官  鄧晴馨
以上正本證明與原本無異。
如不服本裁定，應於裁定送達後5日內，向本院提出抗告狀。（
應附繕本）
                          書記官  吳文雄
中    華    民    國    97    年    9     月    22    日


司法院資訊處製作；財團法人民間司法改革基金會備份。
